臺灣高等法院刑事裁定
110年度聲字第3231號
聲  請  人  臺灣高等檢察署檢察官
受  刑  人
即  被  告  詹景舜



上列聲請人因受刑人數罪併罰有二裁判以上，聲請定其應執行之
刑（聲請案號：臺灣高等檢察署110年度執聲字第1434號），本
院裁定如下：
    主  文
詹景舜犯如附表所示各罪所處之刑，應執行有期徒刑伍年伍月。
    理  由
一、聲請意旨略以：上列受刑人即被告詹景舜（下稱受刑人）因
    違反毒品危害防制條例等數罪，先後經判決確定如附表，應
    依刑法第50條第1項第1款、第2項、第53條、第51條第5 款
    規定，定其應執行之刑，爰依刑事訴訟法第477 條第1 項聲
    請裁定等語。
二、按裁判確定前犯數罪者，併合處罰之，但得易科罰金之罪與
    不得易科罰金之罪，不在此限；前項但書情形，受刑人請求
    檢察官聲請定應執行刑者，依第51條規定定之；數罪併罰，
    有二裁判以上，依第51條之規定，定其應執行之刑；數罪併
    罰，分別宣告其罪之刑，宣告多數有期徒刑者，於各刑中之
    最長期以上，各刑合併之刑期以下，定其刑期，但不得逾30
    年，刑法第50條第1項但書第1款、第2項、第53條及第51條
    第5款定有明文。準此，如受刑人所犯之數罪中有原得易科
    罰金之罪者，因與他罪合併定執行刑，於裁判前所犯數罪兼
    有得易科罰金或不得易科罰金之罪混合之情形時，應繫乎受
    刑人之請求與否，而非不問被告之利益與意願，一律併合處
    罰之。又按數罪併罰中之一罪，依刑法規定得易科罰金，若
    因與不得易科之他罪併合處罰結果而不得易科罰金時，原所
    易科部分所處之刑，自亦無庸為易科折算標準之記載，此經
    司法院大法官會議釋字第144號解釋可參。
三、再者，法律上屬於自由裁量之事項，有其外部性界限及內部
    性界限，並非概無拘束，依據法律之具體規定，法院應在其
    範圍選擇為適當之裁判者，為外部性界限；而法院為裁判時
    ，應考量法律之目的，及法律秩序之理念所在者，為內部性
    界限；法院為裁判時，二者均不得有所踰越。在數罪併罰，
    有二裁判以上，定其應執行之刑時，固屬於法院自由裁量之
    事項，然仍應受前揭外部性界限及內部性界限之拘束（參照
    最高法院94年度台非字第233號判決意旨）；而刑事訴訟法
    第370條第2項規定：「前項所稱刑，指宣告刑及數罪併罰所
    定應執行之刑」、第3項規定：「第一項規定，於第一審或
    第二審數罪併罰之判決，一部上訴經撤銷後，另以裁定定其
    應執行之刑時，準用之。」已針對第二審上訴案件之定應執
    行之刑，明定有不利益變更禁止原則之適用，而分屬不同案
    件之數罪併罰，倘一裁判宣告數罪之刑，曾經定其執行刑，
    再與其他裁判宣告之刑定其執行刑時，在法理上亦應同受此
    原則之拘束，亦即另定之執行刑，其裁量所定之刑期，不得
    較重於前定之執行刑加計後裁判宣告之刑之總和（最高法院
    103年度台抗字第707號、第674號裁定意旨參照）。
四、經查，受刑人因違反毒品危害防制條例之施用第二級毒品罪
    、販賣第二級毒品等數罪，分別經臺灣臺北地方法院及本院
    判處如附表編號1至8所示之刑（其中附表編號2至8部分，業
    經最高法院以上訴不合法為由，於民國110年6月2日以110年
    度台上字第3314號判決駁回上訴），均經確定在案，此有上
    開各案刑事判決書、本院被告前案紀錄表存卷可佐。又上開
    如附表所示之數罪，其中有得易科罰金（附表編號1）之罪
    與不得易科罰金之罪（附表編號2至8），固合於刑法第50條
    第1項但書之規定，惟受刑人已於「臺灣臺北地方檢察署依1
    02年1月23日修正之刑法第50條調查受刑人是否聲請定應執
    行刑調查表」上親自簽名捺印同意聲請定其應執行刑，有上
    開調查表附卷可參，自應依刑法第50條第2項之規定，依同
    法第51條規定定其應執行刑。茲檢察官聲請定其應執行之刑
    ，本院審核認其聲請於法尚無不合，並審酌受刑人如附表各
    罪所示刑度之外部限制（總刑期為有期徒刑25年8月）、本
    院前以109年度上訴字第4580號判決就附表編號2至8所示之
    罪定應執行有期徒刑5年4月【按：裁量所定之刑期不得較重
    於前定執行刑（有期徒刑5年4月）加計其餘裁判之宣告刑（
    有期徒刑2月）總和】，並考量其所犯如附表編號1 所示之
    施用第二級毒品罪、附表編號2至8所示均屬販賣第二級毒品
    罪，犯罪類型均與毒品案件相關，附表編號2至8所示各罪之
    行為態樣、動機均相同或相類，犯罪時間相近，責任非難重
    複程度較高，審酌附表各罪之法律目的、受刑人違反之嚴重
    性、所犯數罪為整體非難評價及貫徹刑法量刑公平正義理念
    之內部限制等，定其應執行之刑如主文所示。至本件附表編
    號1所示之罪，受刑人業已於110年3月24日易科罰金執行完
    畢乙情，此有受刑人之本院被告前案紀錄表附卷可佐，惟本
    件附表編號1所示罪刑，既與附表編號2至8所示之罪合於數
    罪併罰之要件，揆諸前揭說明，其數罪併罰所定應執行之刑
    尚未執行完畢，仍應就附表編號1至8之數罪合併定其應執行
    之刑，僅係檢察官就已執行之附表編號1所示部分，於換發
    執行指揮書時，予以扣除，附此敘明。
五、據上論斷，應依刑事訴訟法第477條第1項，刑法第50條第1
    項但書、第2項、第53條、第51條第5款，裁定如主文。
中　　華　　民　　國　　110 　年　　8 　　月　　16　　日
                  刑事第十八庭  審判長法　官  何俏美
                                      法　官  黃紹紘
                                      法　官  葉乃瑋
以上正本證明與原本無異。
如不服本裁定，應於收受送達後五日內向本院提出抗告狀。
                                      書記官  劉育君
中　　華　　民　　國　　110 　年　　8 　　月　　16　　日
附表：
編  號 罪  名 宣告刑 犯罪日期 最後事實審  確定判決        法院案號  判決日期   法院案號  確定日期 1 施用第二級毒品罪 有期徒刑2月 109年6月9日晚上11時許 臺灣臺北地方法院109年度訴字第823號 109年11月10日 臺灣臺北地方法院109年度訴字第823號 109年12月3日  2 販賣第二級毒品罪 有期徒刑3年7月 108年8月17日 臺灣高等法院109年度上訴字第4580號 110年2月25日 最高法院110年度台上字第3314號 110年6月2日  3 販賣第二級毒品罪 有期徒刑3年7月 108年9月27日 臺灣高等法院109年度上訴字第4580號 110年2月25日 最高法院110年度台上字第3314號 110年6月2日  4 販賣第二級毒品罪 有期徒刑3年7月 109年7月23日 臺灣高等法院109年度上訴字第4580號 110年2月25日 最高法院110年度台上字第3314號 110年6月2日  5 販賣第二級毒品罪 有期徒刑3年9月 109年5月3日 臺灣高等法院109年度上訴字第4580號 110年2月25日 最高法院110年度台上字第3314號 110年6月2日  6 販賣第二級毒品罪 有期徒刑3年9月 109年5月14日 臺灣高等法院109年度上訴字第4580號 110年2月25日 最高法院110年度台上字第3314號 110年6月2日  7 販賣第二級毒品罪 有期徒刑3年8月 109年5月24日 臺灣高等法院109年度上訴字第4580號 110年2月25日 最高法院110年度台上字第3314號 110年6月2日  8 販賣第二級毒品罪 有期徒刑3年9月 109年5月30日 臺灣高等法院109年度上訴字第4580號 110年2月25日 最高法院110年度台上字第3314號 110年6月2日  備註：      編號2至8所示之有期徒刑，前經臺灣高等法院以109年度上訴字第4580號判決定應執行刑為有期徒刑5年4月（嗣經最高法院以110年度台上字第3314號判決駁回上訴）。